臺灣臺中地方法院刑事判決　　　　　　　　　　　　九十三年度易字第二六八九號
　　公　訴　人　臺灣臺中地方法院檢察署檢察官
　　被　　　告　甲○○○
右列被告因詐欺案件，經檢察官聲請簡易判決處刑（聲請案號：九十三年度偵字第六
三九五號），經本院臺中簡易庭認不宜以簡易判決處刑，簽由本院刑事庭改依通常程
序審理，判決如左：
    主  文
本件公訴不受理。
    理  由
一、聲請簡易判決處刑意旨略以：被告甲○○○預見提供金融機構帳戶予他人使用將
    被詐欺取財或竊車勒贖、恐嚇取財等犯罪集團用於被害人匯款之帳戶，且預見真
    實姓名、年籍均不詳自稱「江先生」之成年男子，係基於詐欺取財之概括犯意，
    要求被告開立金融機關存簿帳戶供其使用，而將詐得之款項轉帳至所提供之帳戶
    後領取花用，以迴避警方追查，竟基於幫助該成年男子詐欺取財之犯意，於民國
    九十三年三月五日，在其位於臺中市○○區○○里○○○街二一一號住處，將其
    向嶺東郵局申請開立之帳號00000000000000000號帳戶，以新
    臺幣（下同）一萬元之代價，出售予自稱「江先生」之不詳成年男子使用，並將
    前揭帳戶之存款簿、金融卡、印章交予「江先生」，充作「江先生」轉向他人詐
    欺取財之工具。嗣乙○○接獲真實姓名年籍不詳之成年男子之電話，冒充健保局
    人員，向乙○○訛稱有一筆健保費要退費，使乙○○陷於錯誤，於九十三年三月
    六日十三時十三分許，依其指示操作自動付款機，而先後匯入九萬九千六百二十
    五、五千五百五十五元二筆，共計十萬五千一百八十元至被告所有之前開帳號帳
    戶內，另丙○○亦於九十三年三月十五日十二時許，接獲真實姓名年籍不詳之成
    年男子之電話，冒充健保局人員，向丙○○訛稱有一筆健保費要退費，使丙○○
    陷於錯誤，依其指示操作自動付款機，而先後匯入六萬二千二百六十五元至被告
    所有之前開帳號帳戶內。事後該自稱「江先生」之不詳成年男子以五百元之代價
    ，雇用宋鴻斌（就所涉詐欺取財犯嫌，業經檢察官為不起訴處分）駕駛自用小客
    車，至臺中市南區文山國小前搭載甲○○○，前往嶺東郵局重新申請前開帳戶存
    摺時，為警循線查獲等語，因涉被告涉犯刑法第三十條第一項、第三百三十九條
  第一項幫助詐欺取財罪嫌。
二、按已經提起公訴之案件，在同一法院重行起訴者，應諭知不受理之判決，並得不
    經言詞辯論為之，刑事訴訟法第三百零三條第二款、第三百零七條分別定有明文
    。又檢察官就犯罪事實之一部起訴者，依同法第二百六十七條規定，其效力既及
    於全部，即無從就其他部分重行起訴。至於案件是否已經起訴，則應以繫屬法院
    之先後為準，合先敘明。
三、經查：
（一）本件被告甲○○○被訴於九十三年三月五日，在其位於臺中市○○區○○里○○○街二一一號住處，將其向嶺東郵局申請開立之帳號0000000000
      0000000號帳戶，以一萬元之代價，出售予自稱「江先生」之不詳成年
      男子使用，並將前揭帳戶之存款簿、金融卡、印章交予「江先生」，充作「江
      先生」轉向他人詐欺取財之工具。被害人乙○○、丙○○於九十三年三月六日
      、十五日，分別接獲真實姓名年籍不詳之成年男子之電話，冒充健保局人員，
      向其等訛稱有一筆健保費要退費，使其等陷於錯誤，而先後匯款至被告所有之
      前開帳號帳戶內之犯罪事實，業經被告自白認罪，核與被害人乙○○、丙○○
      於警詢時之指訴相符，中華郵政公司自動櫃員機交易明細表、臺灣中小企業銀
      行自動櫃員機交易紀錄單、中華郵政股份有限公司九十三年四月十五日儲字第
      六一七號函暨所附具之客戶基本資料、客戶歷史交易清單附卷可為佐證，而足
      認被告確有幫助連續詐欺取財之行為無誤。
（二）惟被告於九十三年三月十五日，因綽號「小江」之人（即該名自稱「江先生」
      之人）之聯絡，要求其至臺中市○○區○○路一段一○六四號「合作金庫銀行
      黎明分行」，申請開立帳號0000000000000000號活期存款帳
      戶後，即將上開帳戶存摺、提款卡、開戶印章交予宋鴻斌，而提供上揭銀行帳
      戶供綽號「小江」之人使用，以此方式幫助渠等所屬之詐欺集團詐騙他人財物
      。嗣被害人謝妙逸於九十三年三月二十四日，接獲真實姓名年籍不詳之成年女
      子之電話，冒充健保局人員，向其訛稱其父有一筆健保費要退費，使其陷於錯
      誤，而匯款至被告所有之前開帳號帳戶內之犯行，業經臺灣臺中地方法院檢察
      署檢察官於九十三年十月七日聲請簡易判決處刑，於九十三年十月十九日繫屬
      於本院，經本院臺中簡易庭認不宜以簡易判決處刑，簽由本院刑事庭改依通常
      程序審理（即九十三年度易字第二四○四號），業經本院調閱上述卷宗無誤。
（三）經核被告於本件及本院前開九十三年度易字第二四○四號案件所犯者，被告於
      九十三年三月五日、同月十五日，將其所申請之郵局存款帳戶、合作金庫存款
      帳戶，交予綽號「小江」之人所屬之詐欺集團人員使用，其二次出售帳戶之時
      間相隔僅十日，時間緊接，且所犯構成要件相同，被告顯係基於概括之犯意反
      覆所為，為連續犯，其間具有裁判上一罪之關係，屬同一案件。而上揭九十三
      年度易字第二四○四號案件，係於九十三年十月十九日繫屬於本院臺中簡易庭
      ，本件係於九十三年十一月二十五日繫屬於本院臺中簡易庭，此有本院各該收
      狀章戳可明。茲公訴人就同一案件，向本院重行起訴，爰依前揭法條之規定，
      不經言詞辯論，逕為諭知不受理之判決。
四、本件被告甲○○○所涉幫助詐欺取財犯罪事實，另由本院九十三年度易字第二四
    ○四號併予審理，附此敘明。
據上論斷，應依刑事訴訟法第三百零三條第二款、第三百零七條，判決如主文。
中      華      民      國    九十三    年     十二     月    三十一    日
                              臺灣臺中地方法院刑事第五庭
                  審判長法  官  梁堯銘
                                        法  官  林慧英
                                        法  官  劉麗瑛
右正本證明與原本無異。
如不服本判決，應於收受送達之日起十日內向本院提出上訴狀（須附繕本），上訴於
臺灣高等法院臺中分院。
                                        書記官
中      華      民      國    九十三    年     十二     月    三十一    日
